# 请教陈版主：股份支付计入非经还是经常性损益的判断

提问人：pang0223 时间：2022-05-19 12:07:13
股份支付计入非经还是经常性损益的判断
陈版主好，IPO在申报企业，由于股份转让、员工离职等原因，以前年度授予的股份(部分达到行权条件，部分未达到)在 21 年下半年转让给在职的员工，构成了股份支付且为一次性授予无等待期。针对此类一次性授予的情形形成的损益是放到非经常性损益还是经常性损益呢？项目组主要考虑了两点：
1 、未来员工离职、股权转让可能为经常性行为，不属于“偶发性”性质，作为经常性损益可能更合适，另外股份支付为费用，影响扣非后净利润，放在非经可能更谨慎。
2 、证监会《首发问题解答》第 26 条规定：确认股份支付费用时，对增资或受让的股份立即授予或转让完成且没有明确约定服务期等限制条件的，原则上应当一次性计入发生当期，并作为偶发事项计入非经常性损益。对设定服务期的股份支付，股份支付费用应采用恰当的方法在服务期内进行分摊，并计入经常性损益。
首发问题解答中也表示，对于“股份立即授予的，原则上应当一次性计入发生当期，并作为偶发事项计入非经”。不过证监会对这个问题使用了“原则上应当”，给实务的处理一些回旋的可能。
麻烦问下老师，这个放到经常性损益更合理还是非经更合理呢？谢谢。@chenyiwei

回答人：chenyiwei
1 、如主帖所述，无等待期的股份支付费用“原则上”作为非经常性损益。但如果日后有可能经常发生此类转让事项的，则不属于非经常性损益。
2 、如果此类由员工离职导致的股权转让和再次授予属于偶发性的，则建议作为非经常性损益处理。